【裁判字號】    88,竹簡,846
【裁判日期】    890526
【裁判案由】    給付票款
【裁判全文】
臺灣新竹地方法院民事判決  八十八年度竹簡字第八四六號
    原      告  丙○○
    被      告  甲○○
                乙○○
右當事人間請求給付票款事件，本院判決如左：
    主      文
被告應連帶給付原告新台幣壹拾柒萬貳仟元，及自民國八十八年十月十一日起至清償
日止，按年息百分之六計算之利息。
訴訟費用由被告連帶負擔。
本判決得假執行。
    事實及理由
一、原告訴之聲明：如主文第一項所示。
二、事實摘要：
（一）原告主張其執有被告乙○○簽發、以新竹市第十信用合作社建國分社為付款人
      、面額新臺幣（下同）二十五萬元、票號0000000號，票載發票日為民
      國八十八年十月十日，並經被告甲○○書之支票一紙（下稱系爭支票），詎於
      八十八年十月十一日提示時，竟因存款不足而不獲兌現，嗣被告甲○○雖以現
      金七萬八千元清償其中部分債務，然尚有十七萬二千元票款迄今未能受償，爰
      依票據關係請求被告連帶給付，並自八十八年十月十一日起按年息百分之六加
      計遲延利息。
（二）被告甲○○自承其於系爭支票背面簽名，惟辯稱：原告自被告乙○○處取得系
      爭支票後，因發覺乙○○所有之不動產已經出售，深感債權不穩，遂持系爭支
      票要求伊背書，伊因為好朋友之關係，才在支票背面背書，但支票上「甲○○
      」之印文則非其所蓋；其次，系爭支票跳票後，被告乙○○曾簽發另紙九萬元
      之支票，由其轉交原告，是未償之票款應非十七萬二千元；再者，伊與原告間
      並無借貸關係，復未自原告受領任何金錢，自無需負責等語。
（三）被告乙○○未於言詞辯論期日到場，亦未提出書狀作何聲明或陳述。
三、本院之判斷：
（一）原告主張其執有被告乙○○簽發，並經被告甲○○背書之系爭支票，經提示不
      獲兌現之事實，業據提出與其所述相符之支票及退票理由各一件為證，被告甲
      ○○自承於系爭支票背面簽名，按簽名與蓋章具同一效力，是縱使支票背面「
      甲○○」之印文非其所蓋，對其背書之真正仍不生影響，又被告乙○○未於言
      詞辯論期日到場，亦未提出書狀作何有利於己之聲明或陳述，以供本院審酌，
      則原告此部分主張之事實，洵堪採信。原告另主張系爭支票跳票後已受償七萬
      八千元現金，尚有十七萬二千元票款未獲支付一節，被告甲○○雖辯稱其轉交
      者係九萬元支票，然未舉證以實其說，自難採為真正，則系爭票款已清償之數
      額，仍應以原告自承之七萬八千元為斷。又被告甲○○雖另以其與原告間並無
      借貸關係，復未自原告受領任何金錢，故無需負責等語置辯，惟被告甲○○業
      已自承其係因好友之關係，應原告請求而於系爭支票背書，並非因借貸關係而
      為背書行為，依其所述，其背書之原因顯與借貸契約成立與否無涉，其以未受
      領借貸款資為抗辯，尚無可取。
（二）按支票發票人、背書人皆應照支票文義擔保支票之支付，又支票執票人向支票
      債務人行使追索權時，得請求自為付款提示日起之利息，如無約定利率者，依
      年利六釐計算，票據法第一百二十六條、第一百四十四條準用同法第三十九條
      、第二十九條，第一百三十三條分別定有明文。準此，原告依據票據之法律關
      係，請求被告連帶給付系爭票款，及自八十八年十月十一日起之法定利息，即
      為正當，應予准許。
四、本件被告乙○○部分之訴訟文件暨開庭通知，已依民事訴訟法第一百三十八條之
    規定寄存北門派出所而生送達效力，嗣該文書雖因被告乙○○未前往領取而經退
    回，然對已生之送達效力不生影響，併續明之。
五、本件係命清償票據上債務之判決，應依職權宣告假執行。
六、據上論結，原告之訴為有理由，依民事訴訟法第四百三十六條第二項、第三百八
    十五條第一項前段，第三百八十九條第一項第四款、第八十五條第二項，判決如
    主文。
中      華      民      國    八十九    年      五      月    二十六    日
                                  臺灣新竹地方法院新竹簡易庭
~B法      官
右為正本係照原本作成。
如對本判決上訴，須於判決送達後廿日內向本院提出上訴（須按他造當事人之人數附
繕本）。
~B書  記  官  蕭宛琴
中      華      民      國    八十九    年      五      月    二十六    日


司法院資訊處製作；財團法人民間司法改革基金會備份。
